【裁判字號】    97,抗,334
【裁判日期】    971230
【裁判案由】    拍賣抵押物
【裁判全文】
臺灣板橋地方法院民事裁定               97年度抗字第334號
抗  告  人  乙○○
                        樓
相  對  人  大眾商業銀行股份有限公司
                        地下1.
法定代理人  甲○○
                        地下1.
抗告人因與相對人間拍賣抵押物事件，對於民國97年12月11 日
本院簡易庭97年度拍字第2894號裁定提起抗告，本院裁定如下：
    主  文
抗告駁回。
抗告程序費用由抗告人負擔。
    理  由
一、按扺押權人，於債權已屆清償期而未清償者，得聲請法院拍
    賣抵押物，就其賣得價金而受清償；民法第873條第1項定有
    定有明文。是抵押權人依此項規定聲請拍賣抵押物係屬非訟
    事件，法院所為准駁之裁定，無確定實體法上法律關係存否
    之性質，於債權及抵押權之存否無既判力，故袛須其抵押權
    已經依法登記，且債權已屆清償期而未受清償，法院即應為
    准許拍賣抵押物之裁定，至對於此項法律關係有爭執之人，
    程序聲明其爭執，並據為廢棄拍賣抵押物裁定之理由（最高
    法院51年10月8日民刑庭總會決議(三)參照）。
二、本件相對人主張對於抗告人有原裁定所載之債權，並以原裁
    定主文所示之不動產設定抵押權，且經依法登記，該債權又
    已屆清償期而未受清償，有相對人提出之他項權利證明書、
    不動產登記簿謄本、抵押權設定契約書、其他特約事項、不
    動產擔保借款合約等件可證，原法院據以准許相對人拍賣抵
    押物之聲請，即無不當。抗告意旨略以：抗告人之不動產提
    供兒子鄭振聲向相對人於民國96年12月25日設定抵押權新台
    幣（下同）498 萬元，約定每月月底需償還本息2 萬4000元
    ，並從鄭振聲設在相對人之帳戶內按月扣繳，茲因鄭振聲公
    司受客戶倒帳，公司已面臨倒閉，甚至一家六口生活幾近無
    著，抗告人乃於97年11月20日達相對人非訟代理人彭佳厚聯
    絡，獲彭先生諒解，並經彭先生告知同意先行繳交利息，且
    於97年11月29日存入2 萬5000元，並於同年12月17日又經彭
    先生告知存入2 萬元，金額剛好補繳97年12月13日之款項，
    符合與彭先生協商之議，且抗告人已與相對人協商取得代理
    人彭先生的諒解，同意每月以抗告人微薄退休金代償借款，
    目前也補繳至97年年底所有之應繳款項，為此，請求撤銷原
    裁定等語，依首開說明，應就爭執事項，另行起訴，以求解
    決，茲乃提起起抗告，請求廢棄原裁定，不能謂有理由。
三、據上論結，本件抗告為無理由，依非訟事件法第46條、第21
    條第2項，民事訴訟法第495條之1第1項、第449條第1項、第
    78條，裁定如主文。
中    華    民    國    97    年    12    月    30    日
              民事第三庭    審判長法  官  朱耀平
                                  法  官  劉以全
                                  法  官  何君豪
如不服本裁定，僅得於收受本裁定正本送達後10日內，以適用法
規顯有錯誤為理由，向本院提出再抗告狀，（須附繕本一份及
繳納再抗告裁判費新台幣1,000元），經本院許可後紿可再抗告。
中    華    民    國    97    年    12    月    30    日
                                  書記官  黃琴茜


司法院資訊處製作；財團法人民間司法改革基金會備份。
